臺灣高等法院臺南分院刑事附帶民事訴訟判決
　　　原　　　告　五目事業股份有限公司
　　　法定代理人　甲　○　○
　　　訴訟代理人　乙　○　○
　　　被　　　告　丙　○　○
右列被告因侵占案件（九十一年度上易字第一二三九號），原告提起附帶民事訴訟，
請求損害賠償，本院判決如左：
      主      文
被告應給付原告新台幣柒萬捌仟伍佰伍拾元；及自民國九十一年十一月二十一日起至
清償日止按年息百分之五計算之利息。
      事      實
甲、原告方面
一、聲明：如主文所示。
二、陳述：詳如刑事附帶民事起訴狀（附件）所載；並援用刑事訴訟之理由。
乙、被告方面
一、聲明：同意原告提出賠償金額。
二、陳述：有意賠償他，但目前經濟情況無法拿出這麼多錢。
      理      由
一、原告主張被告丙○○原為五目事業股份有限公司（下稱五目公司）所營國道中山
    高速公路新營服務區南站副主任，五目公司自民國（下同）九十一年一月起，因
    未派任主任至南站，乃由丙○○代理該站主任一職，負責該站大、小金庫管理收
    支業務，為從事業務之人。丙○○從職務上知悉五目公司並無同時對大、小金庫
    實施盤查之機制，遂認有機可乘而萌生貪念，竟意圖為自己不法之所有，基於業
    務侵占之概括犯意，自接任代理主任一職起，利用管理大、小金庫之機會，將業
    務上持有應存放於大、小金庫之準備金及每日營收款項，予以侵占入己挪為己用
    。丙○○為掩飾犯行，利用五目公司委請首阜企管顧問有限公司（下稱首阜公司
    ）對大金庫之盤點清查，及立保保全股份有限公司（下稱立保公司）人員前往收
    取小金庫內之營收款項時間上之不同，順利將大、小金庫內之款項相互挪放以逃
    避盤查，並以此方式侵占公司款項。嗣因五目公司派任劉曉薇於同年三月一日接
    任主任一職，劉曉薇於同年二月二十八日提前到職交接，經會同五目公司業務部
    經理乙○○、新營服務區北站主任陳秀春與丙○○共同盤點大金庫內之準備金，
    發現較之應固定存放於大金庫內之準備金新臺幣（下同）二十萬元多出一萬二千
    一百二十一元，丙○○推託其中一萬元係收銀機之零用金，二千一百二十一元係
    接任後多出之款項，隨後便不再辦理小金庫之交接而匆匆離去。旋因保全人員前
    來收取前一天之營收款項，發現存放於小金庫內之營收款項丙○○完全未加整理
    彌封，經劉曉薇會同陳秀春共同清點後，發現小金庫中短少八萬二千二百四十元
    ，且南站當日營收額亦短少八千四百三十一元，扣除大金庫多出之一萬二千一百
    二十一元之結果，遭丙○○侵占之款項計七萬八千五百五十元。涉犯侵佔罪責。
    業經本院於九十一年十二月三十一日判處被告有期徒刑八月確定在案（本院九十
    一年度上易字第一二三九號）附本院刑事卷宗存卷可稽，自堪認原告上開主張為
    實在。
二、按因故意或過失，不法侵害他人之權利者，負損害賠償責任。又負損害賠償責任
    者，除法律另有規定或契約另有訂定外，應回復他方損害發生前之原狀。民法第
    一百八十四條第一項前段、第二百十三條第一項分別定有明文。被告於前開時地
    ，侵占原告之款項計七萬八千五百五十元，使其受到損害，原告自得依侵權行為
    之法律關係請求損害賠償。而被告亦同意如數賠償該金額。從而原告請求上開金
    額及自繕本送達之翌日即九十一年十一月二十一日起至清償日止按年息百分之五
    計算之利息為有理由，應予准許。
據上論斷，應依刑事訴訟法第五百零二條第二項，判決如主文。
中    華    民    國      九十一      年    十二      月      三十一    日
                                  臺灣高等法院臺南分院刑事第三庭
                                      審判長法官  黃    崑    宗
                                            法官  莊    俊    華
                                            法官  林    勝    木
右正本證明與原本無異。
不得上訴。
                                      法院書記官  吳    秋    賢
中    華    民    國      九十二      年      一      月      二        日
